【裁判字號】    95,交上易,128
【裁判日期】    950629
【裁判案由】    過失傷害
【裁判全文】
臺灣高等法院刑事判決               95年度交上易字第128號
上  訴  人
即  被  告  甲○○
上列上訴人，因過失傷害案件，不服臺灣臺北地方法院95年度交
易字第32號，中華民國95年4 月26日第一審判決（起訴案號：臺
灣臺北地方法院檢察署94年度調偵字第273 號）提起上訴，本院
判決如下：
    主  文
上訴駁回。
甲○○緩刑貳年。
    事實及理由
一、本案經本院審理結果，認第一審以上訴人即被告（下稱被告
    ）甲○○，犯刑法第284條第1項前段之過失傷害罪，判處拘
    役40日，並諭知易科罰金折算之標準，經核其認事用法及量
    刑均無不當，應予維持，並引用第一審判決書記載之事實、
    證據及理由（如附件）。
二、被告上訴意旨略以：仁愛醫院診斷被害人受有脫臼，與中山
    醫院診斷結果有異，仁愛醫師病歷診斷之病名代碼為「831.
    04」，與中山醫師診斷病名代碼「840.0」 不同，可見仁愛
    醫院賴啟仁醫師之診斷有誤云云。惟查，被害人於5 月21日
    受傷後，即前往中山醫院診斷，該院醫師於93年5 月21日以
    Ｘ光檢查結果為「A-C lig injured」 ，因認告訴人受有左
    肩鎖骨關節韌帶之扭傷及拉傷，並開立吊腕帶護具供告訴人
    使用，指示應持續門診追蹤，此有該函檢附門診病歷記錄、
    放射科檢查申請報告單在卷可稽，可見告訴人於車禍發生當
    日隨即至中山醫院就診時，其左肩鎖骨關節韌帶雖未至脫臼
    程度，但醫師已建議告訴人使用吊腕帶保護，是當時告訴人
    之關節韌帶已甚脆弱，恐有移位斷裂之危險，故應持續門診
    追蹤觀察後續狀況。又告訴人於93年5 月25日前往仁愛醫院
    就診時，醫師再施以Ｘ光檢查結果發現「AC dislocation」
    即肩峰鎖骨關節脫臼症狀，此有仁愛醫院函檢送告訴人病歷
    所附放射線科檢查報告、張志鵬醫師之門診處方明細可稽，
    均記載上開Ｘ光檢查結果，可見告訴人於93年5 月25日追蹤
    門診時，其左肩鎖骨關節韌帶已移位斷裂，惡化至脫臼程度
    ，自堪認定告訴人，因本案車禍而受有左肩鎖骨關節韌帶之
    扭傷、拉傷、挫傷併左肩峰鎖骨關節脫臼等傷害，縱診斷證
    明書開立日期在後，亦無影響當初醫師之診斷結果，被告於
    本院再執陳詞辯稱：仁愛之醫師診斷有誤云云，難以遽採。
    此外，被告於本院亦是認有車禍過失情節在卷，並有車禍之
    鑑定報告在卷可稽（參見調偵273號卷26 頁），則原審因而
    論處被告過失傷害罪，並量處拘役40日，核無不合。被告雖
    主張傳喚中山醫師梁福民及中山醫院跟診之小姐，但經本院
    勸諭和解後，被告捨棄該傳喚證人，本院亦認事證至為明確
    ，核無傳喚必要，從而，被告以上情指摘原判決不當，核為
    無理由，自應予駁回。末查，被告素行良好，未曾受有期徒
    刑以上刑之宣告，此有臺灣高等法院檢察署刑案資料查註紀
    錄表可憑，其經此教訓，當知所警惕，經本院勸諭和解後，
    被告與告訴人達成和解，並給付7 萬元完畢乙節，有告訴人
    書立之證明書可憑，上開車禍發生，亦非重大，且係過失，
    信無再犯之虞，本院因認上開刑宣告，已足策其警惕，一併
    諭知緩刑二年，以啟自新。
據上論結，應依刑事訴訟法第373條、第368條，刑法第74條第1
款，判決如主文。
本案經檢察官許仲瑩到庭執行職務
中    華    民    國    95    年    6     月    29    日
                  刑事第六庭  審判長法  官  林  堭  儀
                                    法  官  莊  謙  崇
                                    法  官  蔡  聰  明
以上正本證明與原本無異。
不得上訴。
                                    書記官  郭  台  發
中    華    民    國    95    年    6     月    29    日
附錄：本案論罪科刑法條全文
刑法第284條：
因過失傷害人者，處6月以下有期徒刑、拘役或500元以下罰金，
致重傷者，處1年以下有期徒刑、拘役或500元以下罰金。
從事業務之人，因業務上之過失傷害人者，處1 年以下有期徒刑
、拘役或1千元以下罰金，致重傷者，處3年以下有期徒刑、拘役
或2千元以下罰金。


司法院資訊處製作；財團法人民間司法改革基金會備份。
